---
title: "Análisis de establecimientos autogestionados en red (EAR) 2016 - 2019"
author: "Paulo Villarroel (paulo@opensaludlab.org)"
output: html_document
---

```{r setup, include = FALSE, warning = FALSE}
library(tidyverse)
library(ggrepel)
library(rmarkdown)

datos <- readxl::read_excel("data/Consolidado cumplimiento EAR.xlsx")

servicio <- unique(datos$servicio.salud)

datos$servicio.salud <- as.factor(datos$servicio.salud)
datos$prestador <- as.factor(datos$prestador)
datos$porcentaje <- as.numeric(datos$porcentaje)
datos$estado <- as.factor(datos$estado)
datos$acreditacion <- as.factor(datos$acreditacion)
```


## Análisis por servicios de salud

A continuación te dejo los detalles de la evolución, entre los años 2016 al 2019, de los resultados de cada institución evaluada, segmentados por servicios de salud.
Estos resultados corresponden a la aplicación de los distintos indicadores EAR, no se incluyen resultados del cumplimiento de los artículos 16 y 18.

Fuente: Departamento de eficiencia hospitalaria / Subsecretaria de Redes Asistenciales

Todas las gráficas son de elaboración propia.

Acá puedes ver el [artículo completo del blog de OpenSalud LAB](http://opensaludlab.blogspot.com/2020/10/son-eficientes-los-hospitales-publicos.html)
\
\


```{r echo=FALSE, fig.height=7, fig.width=11, warning=FALSE, message=FALSE}

for(i in seq_along(servicio)) {
plot <-
  datos %>%
  filter(servicio.salud == servicio[i]) %>% 
  ggplot(aes(año, porcentaje)) +
  geom_line(size = 1.5, alpha = 0.5) +
  geom_point(size = 3.5) +
  geom_label_repel(aes(label = porcentaje, fill = factor(estado)), size = 4, color = "white" ) +
  scale_fill_manual(values = c("green3", "red"), name = "Resultado")  +
  theme(legend.position = "bottom",
        plot.title = element_text(size = rel(1.5), vjust = 2, face = "bold")) +
  facet_wrap(~prestador) +
  labs(title = paste("Servicio de salud", servicio[i]),
       x = "Año evaluación",
       y = "Porcentaje de cumplimiento")

print(plot)

}
```




